臺灣臺中地方法院刑事判決　　　　　　　　　　　　　九十四年度易字第二八五號
　　公　訴　人　臺灣臺中地方法院檢察署檢察官
　　被　　　告　戊○○
　　　　　　　　寅○○
右列被告等因竊盜等案件，經檢察官提起公訴（九十三年度偵字第二一一九八號），
被告等於準備程序中就被訴事實均為有罪之陳述，受命法官於聽取當事人之意見後，
由本院合議庭裁定改以簡式審判程序判決如左：
    主  文
戊○○連續攜帶攜帶兇器、毀壞門扇、於夜間侵入住宅竊盜，累犯，處有期徒刑貳年
陸月，並於刑之執行前，令入勞動場所強制工作參年。扣案之千斤頂、鐵撬（即扣案
物品目錄中所載之拔釘器）各壹支、手套拾參隻，均沒收。
寅○○連續搬運贓物，處拘役伍拾日，如易科罰金，以參佰元折算壹日。
    犯罪事實
一、戊○○於民國八十五年、八十七年間，曾因竊盜罪，經本院先後判處有期徒刑八
    月、十月確定，並均已執行完畢，於八十八年、八十九年間，又因竊盜罪，經本
    院分別判處有期徒刑五月、一年確定，兩案自九十年二月二十三日接續執行至九
    十一年五月二十九日假釋出獄，並於九十一年六月三十日因縮刑假釋期滿未被撤
    銷而視為執行完畢，於九十二年間，再因竊盜罪，經本院判處有期徒刑二年確定
    ，於九十三年間，復因持有第一級毒品罪及施用第二級毒品罪，經本院分別判處
    有期徒刑三月、四月確定，目前在臺灣臺中監獄執行中，有犯罪之習慣。猶不知
    悔改，仍基於意圖為自己不法所有之概括犯意，或單獨或與姓名不詳綽號「阿勇
    」年約三十歲之成年男子基於犯意之聯絡，於如附表所示之時間、地點，持其所
    有之打火機（未扣案）及客觀上具有危險性可供兇器使用之鐵撬（即扣案物品目
    錄中所載之拔釘器）、千斤頂，有時並戴著手套，以如附表所示之方式，或白天
    或夜間，以所持之工具破壞門窗後，侵入住宅或有人居住或無人居住之建築物內
    ，竊取午○○等人所有如附表所示之財物，得手後，將之變賣得款花用，或藏放
    在其臺中縣大里市○○路六十二巷十二弄二十六號七樓居處。嗣於九十三年十二
    月二日十六時三十分許，在前揭居處，為警持本院核發之搜索票搜索查獲，並起
    出如附表所示之贓物，及扣得供前揭竊盜用之鐵撬、千斤頂各一支、手套十三隻
    。（白天侵入住處部分，被害人均未提出告訴）
二、寅○○係戊○○之妻，其於戊○○竊得如附表編號二、三所示之財物後，明知該
    些財物均為贓物，竟基於概括之犯意，於九十三年五月下旬，連續為戊○○搬運
    部分贓物至前揭居處樓下賣給朱昌彬三次，第一次搬運液晶螢幕一臺、MOTOROLA
    牌手機一支（即附表編號二之贓物），第二次搬運電腦一臺（即附表編號三之贓
    物），第三次搬運電腦一臺（即附表編號三之贓物）。
二、案經臺中市警察局第三分局報請臺灣臺中地方法院檢察署檢察官偵查起訴。
    理  由
一、右揭犯罪事實業據被告戊○○、寅○○於警詢、檢察官偵訊中及本院審理時坦承
    不諱，核與被害人午○○、丑○○、工鼎有限公司負責人丙○○、未○○○、辰
    ○○、壬○○、林正男、甲○○、庚○○、辛○○指訴及證人即信華牙醫診所助
    理乙○○、中信房屋公司職員癸○○、申○○之妻巳○○、儀興文具影印行之總
    經理子○○、李益如之哥哥丁○○證述失竊財物之情節相符，並經證人朱昌彬於
    警詢中陳稱其曾向被告戊○○購買過電腦主機及液晶螢幕在卷，此外復有被害人
    等領回部分贓物之收據計十二紙、被告戊○○之自白書一份附卷可稽，及扣案之
    鐵撬、千斤頂各一支、手套十三隻足憑。本件事證明確，被告二人之犯行均堪認
    定。
二、扣案之千斤頂、鐵撬，均係鐵製器械，依通常社會觀念，均足認為有使人生命身
    體安全發生危險之虞，均為可供兇器使用之物。故核被告戊○○所為，係犯刑法
    第三百二十條第一項之普通竊盜罪（附表編號一、四、七、十一、十二部分），
    第三百二十一條第一項第一款、第二款、第三款之攜帶兇器、毀壞門扇（毀越安
    全設備）、於夜間侵入住宅（有人居住之建築物）竊盜罪（附表編號二、五、八
    、十三、十五部分），第三百二十一條第一項第二款、第三款之攜帶兇器、毀壞
    門扇（毀越安全設備）竊盜罪（附表編號三、六、九、十、十四部分）；核被告
    寅○○所為，係犯刑法第三百四十九條第二項之搬運贓物罪。又起訴書載被告
    戊○○本件竊行均係犯刑法第三百二十條第一項之普通竊盜罪，尚有未洽，對於
    觸犯刑法第三百二十一條第一項第一款、第二款、第三款及第三百二十一條第一
    項第二款、第三款之加重竊盜罪部分，應變更起訴法條，被告戊○○就附表編
    號九之犯行，與阿勇之男子有犯意聯絡及行為分擔，均為共同正犯，被告戊○
    ○多次竊盜犯行，時間緊接，方法相同，觸犯構成要件相同之罪名，顯係基於概
    括犯意為之，應依連續之規定論以附表編號五財物損失較多行為態樣最重之攜帶
    兇器、毀壞門扇、於夜間侵入住宅竊盜罪，並加重其刑，被告寅○○三次搬運
    贓物犯行，時間緊接，方法相同，觸犯構成要件相同之罪名，顯係基於概括犯意
    為之，應依連續犯規定論以一罪，並加重其刑，起訴書雖未載及附表編號一～
    四、十之部分，惟被告戊○○此五件竊行之資料原均存在偵查卷中，且與起訴之
    竊盜事實有連續犯之裁判上一罪關係，為起訴效力所及，本院自得併予審理，
    被告戊○○於八十八年、八十九年間，曾因竊盜罪，經本院先後判處有期徒刑五
    月、一年確定，兩案自九十年二月二十三日接續執行至九十一年五月二十九日假
    釋出獄，並於九十一年六月三十日因縮刑假釋期滿未被撤銷而視為執行完畢，此
    有臺灣高等法院被告全國前案紀錄表在卷可按，其受有期徒刑之執行完畢後，五
    年以內再犯本件有期徒刑以上之罪，為累犯，依刑法第四十七條規定，應遞加重
    其刑，被告戊○○雖於九十二年八月至九十二年十月間，曾因連續犯竊盜罪，
    經本院於九十三年八月四日判處有期徒刑二年，再經臺灣高等法院臺中分院於九
    十三年十一月九日駁回上訴，並於九十三年十二月六日確定，惟因被告於犯該案
    後，曾因施用毒品案件於九十二年十一月六日入臺灣臺中看守所附設勒戒處所觀
    察勒戒，至九十二年十一月二十七日才出所，此有臺灣高等法院被告全國前案紀
    錄表在卷可參，被告於犯該案後既曾入勒戒處所觀察勒戒，其原來竊盜之犯意，
    應已中斷，故其於出所後再為本件竊盜犯行，顯非與該案基於概括之犯意，且該
    案之最後行為時間與本案最初行為時間相距約半年餘，時間上亦無緊接之情形，
    是以本案與該案應無連續犯之裁判上一罪關係，非該案既判力所及，附此敘明。
    爰審酌被告二人均犯後坦認所為態度良，頗具悔意，被告寅○○所犯之情節尚輕
    ，被告戊○○犯行多達十五次，所竊之物甚多，對社會治安影響至鉅等一切情狀
    ，分別量處如主文所示之刑，被告寅○○部分，並諭知易科罰金之折算標準，蒞
    庭公訴人雖求處被告戊○○有期徒刑三年，惟本院忖諸被告戊○○犯後坦承所為
    並帶警察到現場指認查案，應有悔意，且已併宣告強制工作（詳後述），而認所
    宣告之刑已足收懲儆之效，公訴人所求稍嫌過重，不予憑採。再被告戊○○於八
    十五年、八十七年間，曾因竊盜罪，經本院先後判處有期徒刑八月、十月確定，
    並均已執行完畢，於八十八年、八十九年間，又因竊盜罪，經本院分別判處有期
    徒刑五月、一年確定，兩案自九十年二月二十三日接續執行至九十一年五月二十
    九日假釋出獄，並於九十一年六月三十日因縮刑假釋期滿未被撤銷而視為執行完
    畢，於九十二年間，再因竊盜罪，經本院判處有期徒刑二年確定，於九十三年間
    ，復因持有第一級毒品罪及施用第二級毒品罪，經本院分別判處有期徒刑三月、
    四月確定，目前在臺灣臺中監獄執行中，此有臺灣高等法院被告全國前案紀錄表
    在卷可佐，顯見被告戊○○有犯罪之習慣，故依竊盜犯贓物犯保安處分條例第三
    條第一項第一款之規定，併諭知於刑之執行前令入勞動場所強制工作三年。另扣
    案之千斤頂、鐵撬（即扣案物品目錄中所載之拔釘器）各一支、手套十三隻，均
    係被告所有供本件竊行所用之物，此經被告陳明在卷，依刑法第三十八條第一項
    第二款之規定，併予宣告沒收。
三、公訴意旨另以：被告戊○○意圖為自己不法之所有，於九十二年四月間，至臺中
    市○區○○街八七號卯○○住處，竊取卯○○所有之萬寶龍鋼珠筆一支、手錶一
    個，因認被告此部份亦涉犯刑法第三百二十條第一項之普通竊盜罪，且與前揭起
    訴經論罪科刑之事實有連續犯之裁判上一罪關係云云。惟按案件經判決確定者，
    應諭知免訴之判決，刑事訴訟法第三百零二條第一款定有明文，又案件經判決確
    定者，應為免訴之判決，此項原則關於實質上一罪或裁判上一罪，均有其適用，
    連續犯係裁判上一罪，其一部分犯罪事實曾經判決確定者，其效力當然及於全部
    ，故復將其他部分重行起訴，亦應諭知免訴之判決，最高法院四十九年台非字第
    二０號判例參照。查被告於九十二年八月至十月間曾因多起竊盜行為，經本院於
    九十三年八月四日判處有期徒刑二年，再經臺灣高等法院臺中分院於九十三年十
    一月九日駁回上訴，並於九十三年十二月六日確定，此有該二案判決書及臺灣高
    等法院被告全國前案紀錄表在卷可考，而被告本案此部分犯行，與該案最初行為
    時間相距約四個月，期間被告未有在監在押之紀錄，被告在本院亦稱本件與該案
    應該是一起的（參本院卷第一四一頁審判筆錄），足徵被告此部分竊行，應係與
    該案基於概括犯意為之，有連續犯之裁判上一罪關係，為該案既判力所及，茲該
    案既已確定，此部分原應諭知免訴之判決，然因檢察官認此部分與本件起訴事實
    有連續犯之裁判上一罪關係，故不另為免訴之諭知。
據上論斷，應依刑事訴訟法第二百七十三條之一第一項、第二百九十九條第一項前段
，刑法第五十六條、第三百二十一條第一項第一款、第二款、第三款、第三百四十九
條第二項、第四十七條、第四十一條第一項前段、第三十八條第一項第二款，竊盜犯
贓物犯保安處分條例第三條第一項第一款、第四條、第五條第一項前段，罰金罰鍰提
高標準條例第一條前段、第二條，判決如主文。
中      華      民      國    九十四    年      三      月    二十九    日
                                        法  官  李  秋  娟
右正本證明與原本無異。
如不服本判決，應於送達後十日內向本院提出上訴狀（須附繕本），上訴於臺灣高等
法院臺中分院。
                                        書記官
中    華    民    國      九十四      年       三      月     二十九    日
附錄論罪科刑法條
中華民國刑法第三百二十一條
犯竊盜罪而有左列情形之一者，處六月以上、五年以下有期徒刑：
一於夜間侵入住宅或有人居住之建築物、船艦或隱匿其內而犯之者。
二毀越門扇、牆垣或其他安全設備而犯之者。
三攜帶兇器而犯之者。
四結夥三人以上而犯之者。
五乘火災、水災或其他災害之際而犯之者。
六在車站或埠頭而犯之者。
前項之未遂犯罰之。
中華民國刑法第三百四十九條
收受贓物者，處三年以下有期徒刑、拘役或五百元以下罰金。
搬運、寄藏、故買贓物或為牙保者，處五年以下有期徒刑、拘役或科或併科一千元以
下罰金。
因贓物變得之財物，以贓物論。
附表
┌──┬────┬─────┬───┬────┬───────┬─────┐
│編號│ 時 間  │ 地   點  │被害人│行為方式│ 被 竊 財 物  │起獲贓物  │
├──┼────┼─────┼───┼────┼───────┼─────┤
│一  │九十三年│臺中縣太平│午○○│不詳    │照相機一臺、手│照相機一臺│
│    │四、五月│市○○街五│      │        │鐲一個、手提鏡│、手鐲一個│
│    │間      │九巷二十二│      │        │子一個。      │、手提鏡子│
│    │        │號住處    │      │        │              │一個      │
├──┼────┼─────┼───┼────┼───────┼─────┤
│二  │九十三年│臺中市南區│丑○○│由隔壁爬│電腦液晶螢幕一│未查獲    │
│    │五月二十│建成路一○│      │進二樓陽│臺、手機MOTORO│          │
│    │日凌晨一│○號長頸鹿│      │臺，再以│LA一支含門號卡│          │
│    │時許    │補習班兼住│      │攜帶之鐵│0000000000號、│          │
│    │        │處        │      │撬打破落│現金六千元。  │          │
│    │        │          │      │地玻璃門│              │          │
│    │        │          │      │進入    │              │          │
├──┼────┼─────┼───┼────┼───────┼─────┤
│三  │九十三年│臺中市南區│工鼎有│手伸入鏤│電腦三套含主機│LEXAR牌記 │
│    │五月二十│復新街八十│限公司│空之鐵門│液晶螢幕、五合│憶卡128MB │
│    │日凌晨五│七巷六號工│負責人│內，再以│一事務機一臺、│一張      │
│    │時許    │鼎有限公司│：李克│打火機燒│數位相機SONY牌│          │
│    │        │（無人居住│中    │烤落地玻│含記憶卡一張。│          │
│    │        │）        │      │璃門，待│              │          │
│    │        │          │      │燒出裂痕│              │          │
│    │        │          │      │後，以攜│              │          │
│    │        │          │      │帶之鐵撬│              │          │
│    │        │          │      │將玻璃門│              │          │
│    │        │          │      │打破，按│              │          │
│    │        │          │      │開鐵捲門│              │          │
│    │        │          │      │入內    │              │          │
├──┼────┼─────┼───┼────┼───────┼─────┤
│四  │九十三年│臺中縣太平│雷林錦│不詳    │DVD影音光碟機 │DVD影音光 │
│    │六月初  │市○○路四│玲    │        │一臺。        │碟機SONY牌│
│    │        │七八號住處│      │        │              │一臺      │
├──┼────┼─────┼───┼────┼───────┼─────┤
│五  │九十三年│臺中縣潭子│辰○○│以攜帶之│富士數位相機五│OLYPUS相機│
│    │七月二十│鄉○○路四│      │鐵撬將鐵│臺、NIKON相機 │一臺、哈電│
│    │三日凌晨│五四號富士│      │捲門破壞│一臺、PREMIMR │族翻譯機一│
│    │四時許  │相館兼住處│      │撬離地面│數位相機一臺、│臺及數位相│
│    │        │          │      │，再墊兩│柏卡數位相機一│機記憶卡二│
│    │        │          │      │塊磚頭，│臺、SNMSUNG數 │片        │
│    │        │          │      │從該縫隙│位相機一臺、CA│          │
│    │        │          │      │爬入    │NON相機二臺、O│          │
│    │        │          │      │        │LYMPUS相機二臺│          │
│    │        │          │      ││、記憶卡十片、│          │
│    │        │          │      │        │望眼鏡四臺、電│          │
│    │        │          │      │        │腦一臺、收銀機│          │
│    │        │          │      │        │一臺、模型車數│          │
│    │        │          │      │        │個、哈電族翻譯│          │
│    │        │          │      │        │機一臺。      │          │
├──┼────┼─────┼───┼────┼───────┼─────┤
│六  │九十三年│臺中市南區│酉○○│以所攜帶│電腦主機兩部、│空氣濾淨器│
│    │八月間某│美村南路一│      │之鐵撬將│液晶螢幕三部、│HONEYWELL │
│    │日凌晨四│二一號信華│      │鐵捲門撬│手機NOKIA牌乙 │牌一臺    │
│    │時許    │牙醫診所（│      │開並破壞│支含門號卡0912│          │
│    │        │無人居住）│      │門鎖進入│697897號、空氣│          │
│    │        │          │      │        │濾淨器HONEYWEL│          │
│    │        │          │      │        │L牌、血壓機一 │          │
│    │        │          │      │        │臺。          │          │
├──┼────┼─────┼───┼────┼───────┼─────┤
│七  │九十三年│臺中市南區│壬○○│趁大門未│理髮工具一組。│理髮工具一│
│    │八月下旬│十鄰正德二│      │鎖推門入│              │組        │
│    │某日白天│巷二十之六│      │內      │              │          │
│    │        │號住處    │      │        │              │          │
├──┼────┼─────┼───┼────┼───────┼─────┤
│八  │九十三年│臺中市西區│戌○○│以所攜帶│電腦主機一臺  │未查獲    │
│    │九月一日│美村路一段│      │之鐵撬將│              │          │
│    │凌晨二時│六二二號中│      │鐵窗破壞│              │          │
│    │許      │信房屋辦公│      │後進入  │              │          │
│    │        │室兼員工宿│      │        │              │          │
│    │        │舍（有人居│      │        │              │        │
│    │        │住）      │      │        │              │          │
├──┼────┼─────┼───┼────┼───────┼─────┤
│九  │九十三年│臺中市西區│申○○│與阿勇一│小提琴、掃描器│音響一臺、│
│    │九月一日│五權五街五│      │起持攜帶│、手提電腦、電│喇叭一組  │
│    │凌晨三時│十六號設計│      │之鐵撬破│腦主機、數位相│          │
│    │十八分許│工作室（無│      │壞前面鐵│機、音響主機、│          │
│    │        │人居住）  │      │門，但仍│喇叭、檯燈、香│          │
│    │        │          │      │無法進入│精燈、電風扇、│          │
│    │        │          │      │，再從後│時鐘、快譯通。│          │
│    │        │          │      │面側門撬│              │          │
│    │        │          │      │開內鎖進│              │          │
│    │        │          │      │入      │              │          │
├──┼────┼─────┼───┼────┼───────┼─────┤
│十  │九十三年│臺中市南區│蔡清淵│持攜帶之│電腦三臺、螢幕│未查獲    │
│    │九月十二│仁和路一二│      │千斤頂將│三臺、店章一包│          │
│    │日凌晨一│五號儀興文│      │鐵捲門破│（內有印章五、│          │
│    │時許    │具影印商行│      │壞頂開進│六個）、臺中市│          │
│    │        │（無人居住│      │入      │三信及七信銀行│          │
│    │        │）        │      │        │帳本六本。    │          │
├──┼────┼─────┼───┼────┼───────┼─────┤
│十一│九十三年│臺中市南區│己○○│趁大門未│望遠鏡一個。  │望遠鏡一個│
│    │九月中旬│建國北路一│      │鎖推門入│              │          │
│    │某日白天│段九十號住│      │內      │              │          │
│    │        │處        │      │        │              │          │
├──┼────┼─────┼───┼────┼───────┼─────┤
│十二│九十三年│臺中市南區│甲○○│趁大門未│望遠鏡一個、男│望遠鏡一個│
│    │十月中旬│南平一街九│      │鎖推門入│用手錶一只、女│、手錶一只│
│    │某日下午│巷十一號住│      │內      │用皮包一個。  │          │
│    │三至五時│處        │      │        │              │          │
│    │之間    │          │      │        │              │          │
├──┼────┼─────┼───┼────┼───────┼─────┤
│十三│九十三年│臺中市南區│庚○○│以所攜帶│電子詞典一臺。│電子詞典一│
│    │十一月上│美村路二段│      │之鐵撬破│              │臺        │
│    │旬某日凌│一二四巷七│      │壞門鎖撬│              │          │
│    │晨二時許│十六號住處│      │開鐵門進│              │          │
│    │        │          │      │入      │              │          │
├──┼────┼─────┼───┼────┼───────┼─────┤
│十四│九十三年│臺中市南區│李益如│以所攜帶│剪刀四、五十支│剪刀八支  │
│    │十一月十│建國南路一│      │之鐵撬將│、電剪十幾支、│          │
│    │四日十八│段一九二號│      │鐵窗破壞│吹風機。      │          │
│    │時至二十│東峰商行（│      │後進入  │              │          │
│    │三時三十│無人居住）│      │        │              │          │
│    │分間    │          │      │        │              │          │
├──┼────┼─────┼───┼────┼───────┼─────┤
│十五│九十三年│臺中市南區│辛○○│以所攜帶│奇美液晶螢幕一│電腦整組奇│
│    │十一月十│建國南路一│      │之鐵撬將│臺及華碩主機一│美液晶螢幕│
│    │五日二十│段一九二之│      │窗戶破壞│臺。          │一臺      │
│    │時二十分│一號宿舍（│      │進入    │              │          │
│    │        │有人居住）│      │        │              │          │
└──┴────┴─────┴───┴────┴───────┴─────┘
